# 求助陈版，拆迁补偿明细拆分

提问人：esnai1234 时间：2020-11-09 19:58:53
请教陈版
因为政府征用客户所在地的土地，客户收到拆迁补偿 1500 万元，根据评估报告，房产评估值 500 万元，拆迁补偿 30万元，停工停业损失 50 万元。
根据新《政府补助》准则，收到的拆迁补偿中， 500 万元属于政府按公允价值收购资产，与房产原账面净值的差额计入资产处置收益；拆迁补偿和停工停业损失，因为相关费用计入成本费用，所以此部分拆迁补偿计入其他收益；
但 1500 - 500 -30 -50 = 920万元，这部分属于拆迁中获取的政府支付的溢价部分，既不是资产处置收益，也没有发生相关的费用损失，是否应计入“营业外收入”？
烦请陈版指导。

回答人：chenyiwei
建议首先了解为何补偿款远高于房产评估值以及此处所列出的其他项目。是否还有其他项目需要从中获得补偿，如原址上机器设备等资产的报废损失、人员安置支出、拟搬迁到新址的资产的搬迁支出、新址上相关资产的购置和建造支出等？明确了补偿对象后再进行相应的会计处理。

提问人：明如月 8989 时间：2020-11-16 14:43:00
陈老师， 2015 年的拆迁款因未清算专项应付款尚有部分余额，本年清算的话，能否用原政策性搬迁政策将其结转至资本公积呢？同时该搬迁系以房换房（差额以货币补偿），按原政策换入房的公允价值从专项应付款结转至递延收益，每年根据折旧年限摊销入营业外收入，在新的政府补助政策下仍沿用这种处理方式是否恰当呢？

回答人：chenyiwei
如果该项搬迁补偿是在 2017 年 1 月 1 日后完成的，均应按照新的原则处理。